臺灣臺南地方法院刑事判決　　　　　　　　　　　九十一年度丁○
　　公　訴　人　臺灣臺南地方法院檢察署檢察官
　　上訴人即　　甲○○
　　被告
　　選任辯護人　林金宗
右列上訴人因賭博案件，不服本院九十一年度丁○字第六六一號中華民國九十一年八
十六日第一審判決（聲請案號：九十一年度偵字第二二一六號），提起上訴，本院管
轄之第二審合議庭判決如左：
    主  文
上訴駁回。
    事  實
一、甲○○基於常業賭博之犯意，自民國八十六年七月五日起，在台南市○○路三四
    三號地下室Ｂ二九公眾得出入之場所「諾米遊藝場」，擺設包括「滿貫大亨」等
    共計八十六台之電動機具，與不特定之賭客賭博財物。其賭法為每次以新台幣（
    下同）一百元，在電動機具上開一百分（即一比一），再由賭客在該等機具上押
    注，如押中，賭客可得不等倍數之分數，並得以所贏得之分數兌換現金；不中則
    押注金歸電動玩具即甲○○所有，以此方式獲取利益，並以之為常業。嗣於九十
    一年二月二十五日下午六時十五分許，適有乙○○（於警訊時以郭敏紹之名應訊
    ，由檢察官另案處理）在場把玩上開電動機具賭博財物並兌換現金五百元之際，
    為警當場查獲，並扣得上開賭博性電動機具八十六台及賭資二萬二千一百五十元
    （其中五百元係乙○○兌換之現金）。
二、案經台南市警察局第四分局報請臺灣臺南地方法院檢察署檢察官偵查起訴。
    理  由
一、訊之被告甲○○對於右揭時擺設賭博性電動機具為警查獲之事實坦承不諱，惟否
    認其店可以電動機具之分數兌換現金，辯稱：伊店內均兌換禮品，因查獲當天是
    一位新上班的小姐，誤讓客人兌換現金，且店內兌換現金之機檯僅乙○○把玩的
    那檯，亦無將全部機檯沒收之理。經查：
（一）右揭事實業據被告甲○○於警訊及偵查中自白明確，核與現場經查獲之賭客乙○○於警訊及偵查時所供述之情節相符，並有電動賭博機具八十六台及賭資二
      萬二千一百五十元扣案足資佐證，被告以賭博為常業之犯行，已甚明顯。
（二）本件係由台南市警察局第四分局督察組巡官丙○○帶隊員戊○○前往該處察查
      ，先由警員戊○○喬裝賭客至被告甲○○經營「諾米遊藝場」內開分把玩，俟
      賭客乙○○通知被告洗分，準備向甲○○兌換現金離開時，戊○○才表明身分
      ，並通知丙○○連絡中正派出所派員至該遊藝場查扣。戊○○進入該遊藝場時
      共有五、六位賭客在把玩各種機檯，且部分機檯是開分（如水果盤），部分機
      檯是投幣（如滿貫大亨、金蘋果等），查扣之現金除五百元是乙○○兌換者外
      ，其餘大部分是在其他機檯內清出來等情，業據查獲之員警丙○○、戊○○、
      己○○等人到場結證屬實。依上揭現場查獲員警之證述，當時遊藝場內之賭客
      為五、六人，機檯有投幣式、有開分式，乙○○係向甲○○本人兌換現金、現
      金二萬二千二百五十元大部分係從機檯內清出等情，則被告經營之遊藝場係以
      場內賭博性機檯供不特定賭客以投幣或現金開分把玩，離開時才以分數結算現
      金之方式賭博財物，實已明確。被告辯稱：僅乙○○把玩之機檯有賭博情事，
      及當天是第一天上班的小姐，在不知情之情形下讓乙○○兌換現金云云，顯係
      事後卸責之詞，核無可採。
（三）綜上所述，本件之犯行既經被告於警訊及偵查中供陳甚詳，復經查獲員警到場
      證述查獲經過確有賭博情事屬實，被告所辯與事證顯示事實不符，難以採信，
      事證明確，被告犯行，應可認定。
二、被告甲○○自八十六年迄查獲時為止，經營該賭博遊藝場為業，核其所為，係犯
    刑法第二百六十七條之常業賭博罪。
三、原審斟酌被告之自白、賭客之證述、被告營業期間之久暫、扣案機檯之數量等全
    案情節，以被告犯行明確，依刑事訴訟法第四百四十九條第一項前段、第四百五
    十條第一項、第四百五十四條第二項、刑法第二百六十七條、第二百六十六條第
    二項、第四十一條第一項前段、罰金罰鍰提高標準條例第一條前段、第二條，逕
    以簡易判決量處有期徒刑三月，並諭知如易科罰金以三百元折算一日，且將扣案
    之賭博性電動機具及賭資，為當場賭博之器具與在賭檯之財物，宣告沒收。核其
    認事用法俱無不合，量刑亦屬妥適。被告上訴意旨指摘原判決不當，求予撤銷改
    判，為無理由，應予駁回。
據上論斷，應依刑事訴訟法四百五十五條之一第一項、第三項、第三百六十八條，判
決如主文。
中      華      民      國      九十一      年    十一    月    十八    日
                              臺灣臺南地方法院刑事第三庭
                                  審判長法  官  陳振謙
                                        法  官  蔡直青
                                        法  官  林佩儒
右正本證明與原本無異
本件不得上訴
中      華      民      國      九十一      年    十一    月    十九    日
                                        書記官  古屏榮
附錄本案論罪科刑法條全文：
刑法第二百六十七條
以賭博為常業者，處二年以下有期徒刑，得併科一千元以下罰金。
